# 陈版主，求助诉讼中关于无形资产败诉

提问人：lyc666 时间：2023-08-10 17:52:34
陈老师，有个问题想麻烦您一下：
企业于 2020 年 1 月转让某无形资产使用权收取转让费 600 万， 2023 年 6 月份对方公司起诉该无形资产使用权存在版权问题，我方败诉被判返还 350 万元。企业处理是直接将 350 万元调增无形资产原值，并且在 2023 年 6 月一次性补提2020.1-2023.6的摊销，请问该处理是否正确？若不正确，应该怎么做呢

回答人：chenyiwei
不恰当，这部分败诉赔款不增加无形资产相关的未来经济利益流入潜力，因此不是可资本化的后续支出，应在发生时直接计入损益处理。